Marlos Franklin Lima Dos Santos

Guarulhos-SP 11-94691-8479 e-mail:marlos-gama@hotmail.com Linkedin:marlos-franklin

DESENVOLVEDOR | FULLSTACK |

RESUMO DE QUALIFICAÇÃO

Profissional em fase de transição de carreira da área de Atendimento ao publico para a área de **Desenvolvimento Fullstack**. Experiência em contribuir no desenvolvimento de projetos, garantindo o alinhamento com as últimas tendências e ferramentas do setor, tais como aplicações de tecnologias. Vivência na utilização de linguagens de programação como HTML, CSS e JavaScript,Typescript,Node,React,Angular promovendo o desenvolvimento de projetos, aplicativos, sistemas web e softwares personalizados atuando como Back end e Front end. Habilidades em compreender as necessidades dos usuários e clientes, aplicando soluções eficientes.

EXPERIÊNCIA PROFISSIONAL

FREELANCER – 11/2022 a 03/2024 (Freelancer.com).

Desenvolvedor Front End

Experiência na realização de projetos envolvendo meus conhecimentos com as tecnologias HTML, CSS, JavaScript, Node.js, React, Angular e Typescript.

PROJETOS: Stream de Vídeos Simulado com React: uma plataforma de stream de videos, que destaca os melhores filmes, series e atores do momento.

Empresa de Consultoria de Software: uma bela landing page para divulgar uma empresa de consultoria de Software.

FOXGOLF SECURITY-03/2022 a 03/2024.

Supervisor de segurança

Experiência na realização de distribuir tarefas semanais dos colaboradores, organizar escalas de folga e alinhar e monitorar os procedimentos para que sejam efetuados com exito.

TristarServ.Aeroportuários (In representative AmericanArlines):02/2013 a 03/2018.

Agente de serviço a passageiro

Responsável por responder e-mails de todo o setor, em tratar e solucionar as pendencias descritas.

Responsável pela verificação e resolução em casos de danos e furtos em bagagens. Verificar e corrigir todas as reclamações de extravio abertas por outros agentes. Assegurando as informações correta de forma a evitar problemas

futuros a base de Guarulhos.

FORMAÇÃO ACADÊMICA

Programação em Desenvolvimento Web pela DevClub, 2022

CURSOS

Desenvolvimento frontend com angular e typescript pela Dio.

CONHECIMENTOS E HABILIDADES

Frameworks: ReactJS, Angular, express.js

Banco de Dados: MySQL

Sistemas Operacionais: Windows

IDIOMAS – Inglês avançado.